zh-CN: 兼容的扎带材料: 涂层不锈钢; 尼龙; 塑料; 不锈钢; 其他
zh-TW: 相容的束線帶材料: 包覆不鏽鋼; 尼龍; 塑膠; 不銹鋼; 其他
nl: Compatibel kabelbindermateriaal: Gecoat roestvrij staal; Nylon; Plastic; Roestvast staal; Andere
de: Kompatibles Kabelbindermaterial: Beschichteter Edelstahl; Nylon; Kunststoff; Edelstahl; Sonstiges
bg-BG: Съвместим материал за кабелни връзки: Покрита неръждаема стомана; Найлон; Пластмаса; Неръждаема стомана; Други
nb: Kompatibelt kabelbåndmateriale: Belagt rustfritt stål; Nylon; Plast; Rustfritt stål; Annet
pl: Kompatybilny materiał opaski kablowej: Stal nierdzewna powlekana; Nylonowa; Tworzywo sztuczne; Stal nierdzewna; Inne
hu: Kompatibilis kábelkötegelő anyaga: Bevonatos rozsdamentes acél; Nejlon; Műanyag; Rozsdamentes acél; Egyéb
cs: Kompatibilní materiál stahovacích pásek: Potažená nerezová ocel; Nylon; Plast; Nerezová ocel; Jiné
el: Συμβατό υλικό δεσμού καλωδίου: Επικαλυμμένος ανοξείδωτος χάλυβας; Νάιλον; Πλαστικό; Ανοξείδωτος χάλυβας; Άλλο
pt-BR: Material de abraçadeira compatível: Aço inoxidável revestido; Nylon; Plástico; Aço inoxidável; Outro
fi: Yhteensopiva nippusiteen materiaali: Pinnoitettu ruostumaton teräs; Nailon; Muovi; Ruostumaton teräs; Muu
sk-SK: Kompatibilný materiál káblových sťahovacích pások: Potiahnutá nerezová oceľ; Nylon; Plast; Nehrdzavejúca oceľ; Iné
ko: 호환 케이블 타이 재료: 코팅 스테인리스 스틸; 나일론; 플라스틱; 스테인리스 스틸; 기타
ro-RO: Material compatibil pentru colier de cablu: Oțel inoxidabil acoperit; Nailon; Plastic; Oțel inoxidabil; Altele
lt-LT: Suderinamos kabelių dirželių medžiagos: Padengtas nerūdijančiu plienu; Nailonas; Plastikas; Nerūdijantysis plienas; Kita
ru: Совместимый материал кабельной стяжки: Нержавеющая сталь с покрытием; Нейлон; Пластик; Нержавеющая сталь; Другой
hr-HR: Kompatibilan materijal kabelskih vezica: Prevučeni nehrđajući čelik; Najlon; Plastika; Nehrđajući čelik; Ostalo
tr: Uyumlu kablo bağı malzemesi: Kaplamalı paslanmaz çelik; Plastik; Plastik; Paslanmaz çelik; Diğer
fr: Matériau de serre-câbles compatible: Acier inoxydable enduit; Nylon; Plastique; Acier inoxydable; Autre
ja: 互換性のあるケーブルタイ材料: コーティングステンレス鋼; ナイロン; プラスチック; ステンレススチール; その他
es: Material de brida compatible: Acero inoxidable recubierto; Nylon; Plástico; Acero inoxidable; Otros
en: Compatible cable tie material: Coated stainless steel; Nylon; Plastic; Stainless steel; Other
vi: Vật liệu dây buộc tương thích: Thép không gỉ phủ lớp; Nylon; Nhựa; Thép không gỉ; Khác
da: Kompatibelt kabelstripsmateriale: Belagt rustfrit stål; Nylon; Plast; Rustfrit stål; Andet
sv: Kompatibelt kabelbandsmaterial: Belagt rostfritt stål; Nylon; Plast; Rostfritt stål; Övrigt
pt-PT: Material de abraçadeira compatível: Aço inoxidável revestido; Náilon; Plástico; Aço inoxidável; Outro
sl-SI: Združljiv material kabelske vezice: Premazano nerjavno jeklo; Najlon; Plastika; Nerjavno jeklo; Drugo
it: Materiale della fascetta compatibile: Acciaio inossidabile rivestito; Nylon; Plastica; Acciaio inossidabile; Altro
th: วัสดุเคเบิลไทที่เข้ากันได้: สแตนเลสเคลือบ; ไนลอน; พลาสติก; สเตนเลสสตีล; อื่นๆ